# 外币报表折算~

提问人：zico9999 时间：2012-05-14 21:37:03
1 、对于记账本位币的考虑： 第五条 企业选定记账本位币，应当考虑下列因素： 　　（一）该货币主要影响商品和劳务的销售价格，通常以该货币进行商品和劳务的计价和结算； （二）该货币主要影响商品和劳务所需人工、材料和其他费用，通常以该货币进行上述费用的计价和结算； 　　（三）融资活动获得的货币以及保存从经营活动中收取款项所使用的货币。 　　第六条 企业选定境外经营的记账本位币，还应当考虑下列因素： 　　（一）境外经营对其所从事的活动是否拥有很强的自主性； 　　（二）境外经营活动中与企业的交易是否在境外经营活动中占有较大比重； 　　（三）境外经营活动产生的现金流量是否直接影响企业的现金流量、是否可以随时汇回； 　　（四）境外经营活动产生的现金流量是否足以偿还其现有债务和可预期的债务。 基于以上准则的约定，境内一般企业都选择RMB为记账本位币，那么如果某个境内公司A，其在境外设立了一个项目部实施境外工程，请教该项目部在考虑记账本位币时，是优先考虑第五条，还是由于该项目部只是企业的境外分支机构，而只需要考虑第六条？？
2 、假设上述项目部以美元为记账本位币，期末出具美元报表后，按照外币折算为RMB报表与本部A公司的报表汇总合并，请问该项目部的报表折算差额，是否列示为汇总报表的折算差额？？
3 、如果境内A公司对该项目部的核算，分为境内和境外 2 个部分单独做账，请问是否可以境外用美元记账，境内部分用RMB记账，月末境外部分出美元报表，境内部分出RMB报表，然后 2 部分汇总成 1 张报表，请问这一处理是否违反了一个会计主体只能有一个记账本位币的原则？这样处理对报表的差异影响有多大？？

回答人：chenyiwei
回复 zico9999 的帖子
1 、请参阅《计学撮要》中的相关内容。该项目部在选择本位币时，应优先考虑第五条第（一）（二）两项。如果根据第五条第（一）
（二）两项无法确定本位币的，再考虑第五条第（三）项和第六条。
2 、是。 3 、不清楚“分为境内和境外 2 个部分单独做账”是什么意思？该项目部自身还有相对独立的境内和境外两部分？如果是，则这两部分也应当选择不同的本位币。 “一个会计主体只能有一个记账本位币”的说法并非在所有情况下都成立，甚至同一法人内部的不同组成部分也可能使用不同的本位币。对本位币的确定同样要遵循实质重于形式的原则，并在必要时突破法人主体的范围界限。

提问人：zico9999 时间：2012-05-15 09:19:09
其实是一套帐只不过是分拆为 2 个地方做所以我认为应该是只能一个记账本位币~~然后有人觉得 2 个记账本位币也可以，报表折算和汇兑损益之间的关系问题~

回答人：chenyiwei
如果实质上是一个会计主体，仅仅是为了管理上的方便而人为分拆为两套帐核算（类似于银行的外币分帐制），则这两套帐还是应当使用同一种记帐本位币。

提问人：zico9999 时间：2012-05-16 19:49:58
我想求教下，一个会计主体是否应该是一个记账本位币，法人主体当然可以很多个

回答人：chenyiwei
不绝对。例如合并报表主体也是一个会计报告主体，但不是日常核算主体。会计报告主体内各公司可采用不同的本位币。

提问人：zico9999 时间：2012-05-17 08:54:49
谢谢陈版一般的分公司，项目部等独立的会计主体应该只有一个记账本位币？

回答人：chenyiwei
通常理解是这样。